臺灣高雄地方法院刑事判決　　　　　　　94年度訴字第1728號
公　訴　人　臺灣高雄地方法院檢察署檢察官
被　　　告　乙○○
上列被告因違反毒品危害防制條例案件，經檢察官提起公訴（94
年度毒偵字第2514號、94年度毒偵緝字第123 號），本院判決如
下：
    主  文
乙○○連續施用第一級毒品，累犯，處有期徒刑壹年貳月；又連
續施用第二級毒品，累犯，處有期徒刑拾月；應執行有期徒刑壹
年拾月。
    事　實
一、乙○○前因竊盜案件，經本院判處有期徒刑3 月確定，於民
    國（下同）93年8 月31日執行完畢；又因施用毒品案件，經
    本院以92年度毒聲字第4137號裁定送觀察勒戒，於92年10月
    21日期滿執行完畢後5 年內，仍不知悔改，復基於施用第一
    級毒品海洛因及施用第二級毒品甲基安非他命之概括犯意，
    自92年11月間起，連續在高雄市○○區○○街567 號「港都
    網」網路咖啡店地下室廁所內、高雄縣鳳山市○○路與澄清
    路口附近加油站廁所內及高雄市鼓山區○○○路218 巷10號
    住處等地，連續施用海洛因多次，均以針筒注射方式施用，
    每日約施用2 至3 次，最後一次於94年2 月18日晚上9 時許
    ，在高雄市○○市○○路與澄清路口附近加油站廁所內施用
    （惟乙○○曾因竊盜案件，經本院判處有期徒刑3 月，自93
    年6 月1 日入監執行，迄93年9 月1 日始執行完畢出監，被
    告於有期徒刑在監執行期間，並無施用海洛因之犯行，但其
    入獄前及出監後之連續施用海洛因犯行，均基於同一連續施
    用海洛因之概括犯意而為）。又自92年11月間起，連續在高
    雄市鼓山區○○○路218 巷10號住處，連續施用甲基安非他
    命多次，均以將甲基安非他命置於玻璃吸食器內燒烤吸食之
    方式施用，約每3 至4 日約施用1 次，最後一次於94年2 月
    18日下午4 時許，在高雄市鼓山區○○○路218 巷10號處施
    用（惟乙○○曾因竊盜案件，經本院判處有期徒刑3 月，自
    93年6 月1 日入監執行，迄93年9 月1 日始執行完畢出監，
    被告於有期徒刑在監執行期間，並無施用甲基安非他命之犯
    行，但其入獄前及出監後之連續施用甲基安非他命犯行，均
    基於同一連續施用甲基安非他命之概括犯意而為）。其間乙
    ○○於92年12月10日晚間10時30分許，因另涉他案由警通知
    到案後，經採尿送驗始查悉上情；復因案通緝，而於94年2
    月18日晚上11時50分許，在高雄市鼓山區○○○路218 巷10
    號住處，向警投案，經採尿而查獲。
二、案經高雄市政府警察局三民第一分局及同警察局鼓山分局先
    後報請臺灣高雄地方法院檢察署檢察官偵查起訴。
    理  由
一、前開事實，業據被告乙○○於審理時坦承不諱，且經警先後
    於92年12月10日及94年2 月18日二次採集被告尿液送高雄市
    立凱旋醫院檢驗結果，被告尿液均呈施用海洛因後之嗎啡陽
    性反應及施用甲基安非他命後之甲基安非他命陽性反應，此
    有該醫院之煙毒尿液檢驗成績書及濫用藥物尿液檢驗報告2
    紙在卷可稽（92年12月10日採尿之檢驗：見93年度毒偵緝字
    第228 號卷第10頁，94年2 月18日採尿之檢驗：見94年度毒
    偵字第2514號卷第6 頁）；再就被告前因施用毒品案件，經
    本院以92年度毒聲字第4137號裁定送觀察勒戒，於92年10月
    21日執行完畢釋放，此有本院被告院內索引卡紀錄表及臺灣
    高等法院被告全國前案紀錄表可按，是被告確係於前案觀察
    勒戒執行完畢釋放後5 年內，再為本件施用毒品犯行無訛；
    從而，本件事證明確，被告犯行堪以認定，應予依法論科。
二、核被告乙○○所為，係犯毒品危害防制條例第10條第1項 之
    施用第一級毒品及同條第2 項之施用第二級毒品等罪。被告
    持有海洛因及甲基安非他命之低度行為，應為施用海洛因及
    甲基安非他命之高度行為所吸收，均不另論罪。其先後多次
    施用第一級毒品海洛因，及多次施用第二級毒品甲基安非他
    命，均時間緊接，所犯係構成要件相同之罪名，雖期間因被
    告曾在93年6 月1 日因竊盜案判處之有期徒刑3 月之刑而入
    監服刑，且於同年9 月1 日始因執行完畢後出監，然被告供
    稱：其於入監服刑期間並無施用海洛因及甲基安非他命犯行
    ，但於一出監之後，就仍然連續施用海洛因及甲基安非他命
    等詞（見本院卷第22頁），足見被告係於服刑期間並未戒斷
    毒癮，以致一旦出監隨即又連續施用海洛因及甲基安非他命
    ，且被告係入監服刑，並非接受戒斷處遇，實無任何證據足
    以證明被告入監期間業已戒斷毒癮，況其入監服刑僅3 個月
    ，更難認被告短短3 月已戒除毒癮，是以本院認被告於入獄
    服刑期間之前（即93年6 月1 日之前）之連續施用海洛因及
    甲基安非他命之犯行部分，與服刑完畢出監之後（即93年9
    月1 日之後）之連續施用海洛因及甲基安非他命犯行部分，
    均分別基於同一施用毒品海洛因及甲基安非他命之概括犯意
    而為，應各依刑法第56條之規定以連續犯論處，並分別加重
    其刑。又被告前因竊盜案件，經本院判處有期徒刑3 月確定
    ，於93年8 月31日執行完畢，亦有臺灣高等法院被告全國前
    案紀錄表可查，5 年以內再犯本件有期徒刑以上之罪，為累
    犯，依刑法第47條規定加重其刑，並就被告所犯上開二罪，
    均遞加之。復以其所犯施用海洛因及施用甲基安非他命二罪
    之間，犯意各別，行為互殊，應予以分論併罰。公訴人雖未
    就被告所犯92年11月之某日起至同年12月9 日下午3 時許前
    之連續施用海洛因及連續施用甲基安非他命等二罪部分起訴
    ，惟查被告所犯該等二罪部分，與經起訴之連續施用海洛因
    及連續施用甲基安非他命等罪間，係連續犯，具有裁判上一
    罪之關係，應為起訴效力所及，本院自得併予審酌，附此敘
    明。公訴人求處被告施用第一級毒品犯行部分，有期徒刑1
    年8 月，施用第二級毒品部分，有期徒刑1 年2 月，然審酌
    被告前於92年間即曾因施用毒品案件，經本院裁處觀察勒戒
    ，已如前述，復曾因違反槍砲彈藥刀械管制條例及竊盜等案
    件，分別經法院判處罪刑在案，均執行完畢，現又因贓物罪
    案件，在監服刑中，均有臺灣高等法院被告全國前案紀錄表
    可憑，足見其相當程度陷溺毒品中，且素行非佳，今又為
    本件犯行，且被告於本案中之施用毒品之期間非短，量刑自
    不宜太寬，期以相當期間之禁戒處遇，使能根絕其施用毒品
    之慣行，以及其於本院審理時坦供犯行，態度良好等一切情
    狀，本院認公訴人求處上開之刑，尚嫌過重，爰量處如主文
    所示之刑，並定其應執行之刑，以示懲儆。
三、至公訴人另以被告乙○○於93年6 月1 日至同年9 月1 日前
    前，亦有連續施用海洛因及甲基安非他命犯行，並認其亦有
    違反毒品危害防制條例第10條第1 項、第2 項之施用第一級
    毒品海洛因及施用第二級毒品甲基安非他命等罪云云。
  （一）按「犯罪事實，應依證據認定之，無證據不得認定其犯
        罪事實」，又「不能證明被告犯罪者，應諭知無罪之判
        決」，刑事訴訟法第154 條第2 項、第301 條第1項 分
        別定有明文。
  （二）經查：被告因竊盜經本院判處有期徒刑3 月確定後，於
        93年6 月1 日入監服刑，而於同年8 月31日執行完畢，
        在同年9 月1 日始出監之事實，業據被告供明在卷（見
        本院卷第22頁），且有臺灣高等法院被告全國前案紀錄
        表在卷可資證明；且被告供稱：其於入監服刑期間，並
        無施用海洛因或甲基安非他命等詞，衡諸常理，被告其
        時既在監服刑中，亦堪認上開所供屬實；此外，又無其
        他積極之證據足以證明被告曾於在監服刑期間有連續施
        用海洛因或甲基安非他命之犯行，是以此部分原應為無
        罪之諭知，惟公訴意旨既認此部分與前開論罪科刑之部
        分，均係連續犯，而具有裁判上一罪之關係，爰不另為
        無罪之諭知。
據上論斷，應依刑事訴訟法第299 條第1 項前段，毒品危害防制
條例第10條第1 項、第2 項，刑法第11條前段、第56 條 、第47
條、第51條第5 款，判決如主文。
本案經檢察官甲○○到庭執行職務。
中    華    民    國  94    年    7     月    27      日
        　　　　　　刑事第三庭審判長法  官  黃建榮
                                    法  官  陳玉聰
                                    法  官  高思大
右正本證明與原本無異。
如不服本判決，應於判決送達後10日內向本院提出上訴狀，上訴
於台灣高等法院高雄分院（須附繕本）。
中　　華　　民　　國　　94　　年　　8 　　月　　1 　　日
                              書記官  蔡語珊
附錄條文：
毒品危害防制條例第10條第1項、第2項
施用第1級毒品者，處6月以上5年以下有期徒刑。
施用第2級毒品者，處3年以下有期徒刑。
